【裁判字號】    98,易,532
【裁判日期】    980707
【裁判案由】    贓物等
【裁判全文】
臺灣高雄地方法院刑事判決               98年度易字第532號
公  訴  人  臺灣高雄地方法院檢察署檢察官
被      告  甲○○
                    （現羈押於臺灣高雄看守所）
上列被告因贓物等案件，經檢察官提起公訴（98年度偵字第1037
9 號），被告於準備程序中就被訴事實為有罪之陳述，經告知簡
式審判程序之旨，並聽取公訴人、被告之意見後，本院合議庭裁
定由受命法官獨任進行簡式審判程序，判決如下：
    主  文
甲○○故買贓物，累犯，處有期徒刑參月，如易科罰金，以新臺
幣壹仟元折算壹日。又共同犯攜帶兇器竊盜罪，累犯，處有期徒
刑拾月，未扣案之扳手、螺絲起子各壹支，均沒收。應執行有期
徒刑壹年，未扣案之扳手、螺絲起子各壹支，均沒收。
    事  實
一、甲○○前於民國95年間因竊盜案件，經本院以95年度易字第
    2267號判決判處有期徒刑2 月確定，嗣經本院以96年度聲減
    字第89號裁定減刑並與甲○○所犯其他竊盜案件定應執行有
    期徒刑3 月15日，甫於96年7 月31日縮刑期滿執行完畢。詎
    其猶不知悔悟，而為下列犯行：
  (一)明知姓名、年籍均不詳之男子所出賣車牌號碼NX-6110 號自
    用小貨車，係來路不明之贓物（該車係戊○○所管有，於98
    年3 月31日7 時30分許，在高雄市○○區○○路686 號前失
    竊），竟基於故買贓物之犯意，於98年3 月31日7 時30分許
    至9 時45分許間之某時，以新臺幣（下同）1 萬元，在不詳
    處所向該不詳男子故買之。
  (二)於98年3 月31日9 時45分許，與另一名姓名、年籍均不詳之
    成年男子共同意圖為自己不法之所有，由甲○○攜帶其所有
    、未扣案而客觀上得以危害人生命、身體可供兇器使用之扳
    手、螺絲起子各1 支，騎乘其所有車牌號碼LDU-315 號之重
    型機車，該不詳男子則駕駛上開甲○○所故買之贓車，偕同
    至高雄市三民區鼎金一巷5 號丙○○所經營之鐵工廠，竊取
    鐵皮屋上之鐵片1 片得逞（價值約2000元），嗣其2 人接續
    下手拆除竊取其他鐵片之際，為丙○○發現報警，該不詳男
    子見狀立即逃離現場，甲○○則躲在上開自用小貨車內，隨
    即為警查獲，而查知上情。
二、案經高雄市政府警察局三民第二分局報告臺灣高雄地方法院
    檢察署檢察官偵查起訴。
    理  由
一、本件被告甲○○所犯係死刑、無期徒刑、最輕本刑為3 年以
    上有期徒刑以外之罪，其於準備程序就被訴事實為有罪之陳
    述，經告知簡式審判程序之旨，並聽取其與公訴人之意見後
    ，改依簡式審判程序審理。
二、上揭犯罪事實，業據被告於本院坦承不諱，核與證人即被害
    人戊○○於警詢之證述，證人即被害人丙○○於警詢、本院
    之證述，證人丁○○即本件查獲警員於本院證述之情節相符
    ，復有高雄市政府警察局三民第二分局鼎金派出所扣押物品
    目錄表、贓物認領保管單、高雄市政府警察局車輛協尋電腦
    輸入單、查獲之現場照片在卷可佐，堪認被告自白與事實相
    符。本案事證明確，被告犯行均堪以認定。
三、論罪科刑
  (一)按刑法第321 條第1 項第3 款之攜帶兇器竊盜罪，係以行為
    人攜帶兇器竊盜為其加重條件，此所謂兇器，其種類並無限
    制，凡客觀上足對人之生命、身體、安全構成威脅，具有危
    險性之兇器均屬之，且祇須行竊時攜帶此種具有危險性之兇
    器為已足，並不以攜帶之初有行兇之意圖為必要（最高法院
    79年臺上字第5253號判例參照）。本件未扣案之扳手、螺絲
    起子各1 支，雖未經扣案，然既可用於拆卸鐵皮屋上之鐵片
    ，材質應屬堅硬，依社會通常觀念，以之加諸人體，足以使
    人受傷或死亡，依上開判例意旨，自係兇器之一種。
  (二)核被告所為，係犯刑法第349 條第2 項故買贓物、第321 條
    第1 項第3 款之攜帶兇器竊盜罪。被告與該姓名、年籍不詳
    之成年男子就上開攜帶兇器竊盜罪，有犯意之聯絡及行為之
    分擔，應論以共同正犯。另證人丙○○於本院審理時結證稱
    ：98年3 月31日9 時45分許我剛好去工廠巡視，看到2 個人
    拿著扳手、螺絲起子正在鐵皮屋的屋頂上拆鐵皮，鐵皮屋的
    鐵片沒有工具無法拆卸，鐵皮屋上的鐵片已經拆下1 片，放
    在旁邊地上，就是贓物認領保管單上的鐵片，他們正接續拆
    其他的鐵片，我就打電話報警，警察到達後，1 名竊賊往工
    廠後方水稻田跑掉，其中1 人往車子跑，就是今日在庭的被
    告，被告並將扳手、螺絲起子放在車上，我有告訴警察，並
    帶警察去看等語（A1卷第47至49頁）；證人丁○○證稱：98
    年3 月31日9 時45分許高雄市三民區鼎金一巷5 號丙○○所
    經營之鐵工廠發生之竊盜案，我是第一個到場之警員，到現
    場時，丙○○告訴我們小偷躲在車上，贓物認領保管單上記
    載丙○○領回鐵片1 片，在查緝現場時已經放在小貨車旁的
    地上，丙○○說被告有拿工具，但是我拉被告下車時，他身
    上沒有工具，我們沒有對系爭小貨車詳細搜索，因為那部小
    貨車上原來就有東西是屬於車主的，車主說小貨車上放了很
    多工具，他已經忘了哪些工具屬於他等語明確（A1卷第49
    至51頁），是檢察官起訴意旨認被告竊取鐵皮屋上鐵片之行
    為，係犯刑法第320 條第3 項、第1 項之普通竊盜未遂罪，
    容有誤會，惟因被告共同意圖為自己不法之所有，而竊取他
    人財物，此一基本社會事實同一，爰依法變更起訴法條。被
    告有如事實欄所載前案科刑及執行記錄，有臺灣高等法院被
    告前案紀錄表1 紙在卷可稽，其於上開有期徒刑執行完畢後
    5 年內，故意再犯本案有期徒刑以上之上開2 罪，均為累犯
    ，均應依刑法第47條第1 項之規定加重其刑。
  (三)爰審酌被告正值青壯之年，為貪小便宜，竟向不認識之陌生
    人購買來歷不明之贓物，使被害人難於追償，又不思以正當
    方法賺取財物，貪圖小利攜帶兇器行竊，破壞他人對財產權
    之支配，危害社會治安，行為實有可議之處，且被告先前因
    竊盜案件經判處罪刑確定後入監執行，甫於96年7 月31日執
    行完畢，竟又再度為上開犯行，顯見被告毫不知尊重他人財
    產權，而上開刑之執行尚未對被告生教育感化之效果，本不
    宜輕縱，惟念及被告犯後坦承全部犯行，態度尚佳，且所買
    得之自用小貨車及下手竊取之財物已經被害人領回等情，並
    考量被告生活狀況、智識程度、竊取財物之價值等一切情狀
    ，分別量處主文所示之刑，諭知易科罰金折算標準，並定其
    應執行之刑，諭知易科罰金折算標準。
  (四)未扣案之扳手、螺絲起子各1 支，係被告所有，供竊盜犯罪
    所用之物，此據被告供承在卷（A1卷第53頁），且無法證明
    已經滅失，爰依刑法第38條第1 項第2 款之規定，併予宣告
    沒收。
據上論斷，應依刑事訴訟法第299 條第1 項前段、第273 條之1
第1 項、第300 條，刑法第28條、第349 條第2 項，第321 條第
1 項第3 款、第47條第1 項、第38條第1 項第2 款、第51條第5
款，刑法施行法第1 條之1 ，判決如主文。
本案經檢察官乙○○到庭執行職務。
中    華    民    國    98    年    7     月    7    日
                  刑事第一庭    法  官  王淑惠
以上正本證明與原本無異。
如不服本判決應於收受判決後10日內向本院提出上訴書狀，並應
敘述具體理由。其未敘述上訴理由者，應於上訴期間屆滿後20日
內向本院補提理由書(均須按他造當事人之人數附繕本)「切勿逕
送上級法院」。
中    華    民    國    98    年    7     月    8    日
                                書記官  黃旭淑
附錄法條：
刑法第349條：
收受贓物者，處3年以下有期徒刑、拘役或5百元以下罰金。
搬運、寄藏、故買贓物或為牙保者，處5 年以下有期徒刑、拘役
或科或併科1 千元以下罰金。
因贓物變得之財物，以贓物論。
刑法第321條
犯竊盜罪而有左列情形之一者，處6 月以上、5 年以下有期徒刑
：
一、於夜間侵入住宅或有人居住之建築物、船艦或隱匿其內而犯
    之者。
二、毀越門扇、牆垣或其他安全設備而犯之者。
三、攜帶兇器而犯之者。
四、結夥三人以上而犯之者。
五、乘火災、水災或其他災害之際而犯之者。
六、在車站或埠頭而犯之者。
前項之未遂犯罰之。


司法院資訊處製作；財團法人民間司法改革基金會備份。
